【裁判字號】    98,易,640
【裁判日期】    981221
【裁判案由】    竊盜
【裁判全文】
臺灣基隆地方法院刑事判決               98年度易字第640號
公  訴  人  臺灣基隆地方法院檢察署檢察官
被      告  乙○○
被      告  戊○○
上列被告因竊盜案件，經檢察官提起公訴（98年度偵字第4257號
、第4746號），本院判決如下：
    主  文
乙○○共同竊盜，累犯，處拘役肆拾日，如易科罰金，以新臺幣
壹仟元折算壹日。又共同竊盜，累犯，處拘役肆拾日，如易科罰
金，以新臺幣壹仟元折算壹日。應執行拘役柒拾日，如易科罰金
，以新臺幣壹仟元折算壹日。
戊○○共同竊盜，累犯，處拘役肆拾日，如易科罰金，以新臺幣
壹仟元折算壹日。又共同竊盜，累犯，處拘役肆拾日，如易科罰
金，以新臺幣壹仟元折算壹日。又攜帶兇器毀越門扇，於夜間侵
入住宅竊盜，累犯，處有期徒刑柒月。所處拘役之刑，應執行拘
役柒拾日，如易科罰金，以新臺幣壹仟元折算壹日。
    事  實
一、前科紀錄：
  (一)乙○○部分：
    乙○○前因施用毒品案件，經本院於93年7月26日以93年度
    基簡字第399號判處有期徒刑4月確定，於93年12月27日縮刑
    期滿執行完畢。復因施用毒品案件，經臺灣臺南地方法院於
    93年11月30日以93年度簡字第2548號判處有期徒刑6月確定
    ，再因詐欺案件，經本院於94年5月9日以94年度訴字第51號
    判處有期徒刑6月確定，上開2案嗣經本院於94年7月25日裁
    定應執行有期徒刑10月確定。又因持有毒品案件，經本院於
    94年5月6日以94年度基簡字第343號判處拘役50日確定。又
    因施用毒品案件，經臺灣臺南地方法院以94年度易字第831
    號判處有期徒刑7月確定。上開有期徒刑10月、7月及拘役50
    日接續執行，於95年12月5日縮刑期滿執行完畢。（構成累
    犯）
  (二)戊○○部分：
    戊○○前因施用毒品案件，經本院於97年1月29日判處有期
    徒刑6月確定。又因竊盜案件，經本院於97年4月14日判處有
    期徒刑4月、3月確定。上開3罪經本院於97年6月30日以97年
    度聲字第558號裁定應執行有期徒刑9月確定，於98年1月5日
    縮刑期滿執行完畢。（構成累犯）
二、本案事實：
  (一)詎乙○○與戊○○均不知悔改，竟基於共同為自己不法所有
    之犯意聯絡，先於98年8月21日凌晨1時左右，推由戊○○騎
    乘車牌號碼POB-195號重型機車，搭載乙○○前往位於基隆
    市○○街42巷巷口之山名電器有限公司（下稱山名公司）倉
    庫，利用該倉庫旁未設置隔離設施之機會，經由竹筍田到達
    倉庫前之空地，徒手竊取山名公司所有之電纜線56公斤，並
    將竊得之電纜線，由戊○○載至基隆市○○路1之1號建忠實
    業有限公司變賣，得款新臺幣（下同）7300元後均分花用殆
    盡。渠2人又於翌日（22日）凌晨1時左右，再次前往山名公
    司倉庫前空地，並以相同方式徒手竊得電纜線89.5公斤，並
    載往基隆市○○街30巷巷口賣予朱餘聖，得款11500元亦均
    分花用殆盡。嗣經山名公司倉庫之管理員丙○○報警處理得
    悉上情。
  (二)戊○○意圖為自己不法之所有，於98年9月13日凌晨1時左右
    ，騎乘車牌號碼POB-195號重型機車，前往基隆市○○○路
    20之4號丁○○住處，以其所有客觀上足以對人之生命、身
    體、安全構成威脅，具有危險性之兇器十字螺絲起子1支，
    破壞門鎖強行撬開鐵門後侵入之（損壞門鎖及無故侵入住宅
    部分均未據告訴），竊取丁○○所有之電線1綑、乾電池1盒
    及洋酒3瓶得手。戊○○離開時洽為返家之丁○○撞見，情
    急下將洋酒3瓶丟置現場後離去。嗣經丁○○報警追查，得
    悉上情。
三、案經基隆市警察局第三分局報告臺灣基隆地方法院檢察署檢
    察官偵查終結提起公訴。
    理  由
壹、程序事項
一、非供述證據：
    本院爰引之下列非供述證據：贓物認領保管單2紙、監視錄
    影翻拍照片2張及現場照片9張，經查均無公務員違法取證之
    情事存在，是均有證據能力先予敘明。
二、供述證據：
    按被告以外之人於審判外之言詞或書面陳述，除法律有規定
    者外，不得作為證據。又被告以外之人於審判外之陳述，雖
    不符合同法第159條之1至第159條之4之規定，但經當事人於
    審判程序同意作為證據，法院審酌該言詞陳述或書面陳述作
    成時之情況，認為適當者，亦得為證據。當事人、代理人或
    辯護人於法院調查證據時，知有第159條第1項不得為證據之
    情形，而未於言詞辯論終結前聲明異議者，視為有前項之同
    意，刑事訴訟法第159條第1項及第159條之5分別定有明文。
    經查，本院爰引之證人即同案被告乙○○、證人即同案被告
    戊○○、證人即山名公司倉庫管理員丙○○、證人即被害人
    丁○○及證人即舊貨回收商朱餘聖分別於警詢時及偵查中之
    證詞，檢察官及被告2人均於本院調查證據時，知有刑事訴
    訟法第159條第1項不得為證據之情形，而未於言詞辯論終結
    前聲明異議，依刑事訴訟法第159條之5之規定，視為同意作
    為證據，而具有證據能力。
貳、實體事項：
一、認定事實所憑之證據及理由：
    上開事實(一)，業據被告2人於準備程序時與審理中均坦承不
    諱，核與證人乙○○、戊○○及丙○○於警詢時及偵查中證
    訴情節相符，亦與證人朱餘聖警詢時及偵查中結證稱略以：
    「於98年8月22日上午7時，在基隆市○○街30巷巷口，有向
    被告戊○○及乙○○購買電纜線89.5公斤。」等語大致相符
    ，並有監視器錄影翻拍照片2紙及贓物認領保管單1紙附卷可
    稽，足認被告2人自白核與事實相符，可以採信。至上開事
    實(二)，業據被告戊○○於準備程序時與審理中自白不諱，核
    與證人丁○○於警詢之證詞相符，並有贓物認領保管單1紙
    、現場照片9張及被告戊○○於98年10月28日偵查庭所繪製
    之行竊所用十字螺絲起子圖樣1紙在卷可考，顯見被告戊○○自白核與事實相符，堪以採信。被告戊○○雖於審理中辯
    稱略以：「丁○○所說的洋酒其實我沒有拿走，我放在現場
    人就跑掉了。」等語，惟查被告戊○○竊得洋酒3瓶後，已
    然完全建立自己對於該等財物之支配，惟因事跡敗露情急欲
    加速逃離現場，將洋酒3瓶放在現場後去，據此被告戊○○
    已將上揭財物置於其實力支配之下，是該竊盜客體已脫離證
    人丁○○持有，應堪認定。綜合上述，本案事證明確，被告
    2人竊盜犯行洵堪認定，應依法論科。
二、論罪科刑：
  (一)按刑法第321條第1項第1款之夜間侵入住宅竊盜罪，其所謂
    「夜間」指日出前，日沒後；所謂「住宅」，乃指人類日常
    居住之場所而言。次按刑法第321條第1項第2款所指之「門
    扇」專指門戶而言，而所謂「其他安全設備」，指門扇牆垣
    以外，依通常觀念足認防盜之一切設備而言，如門鎖、窗戶
    等。再按刑法第321條第1項第3款之攜帶兇器竊盜罪，係以
    行為人攜帶兇器竊盜為其加重條件，此所謂兇器，其種類並
    無限制，凡客觀上足對人之生命、身體、安全構成威脅，具
    有危險性之兇器均屬之，且祇須行竊時攜帶此種具有危險性
    之兇器為已足，並不以攜帶之初有行兇之意圖為必要。又按
    刑法第321條第1項各款為竊盜之加重條件，如犯竊盜罪兼具
    數款加重情形時，因竊盜行為只有1個，仍僅成立一罪，此
    參照最高法院33年上字第1504號、41年台非字第38號、45年
    台上字第1443號、55年台上字第547號、79年台上字第5253
    號及69年台上字第3945號判例意旨自明。經查，被告戊○○
    為上開事實(二)犯行所持有之「十字螺絲起子」1把，雖未扣
    押在案，惟其樣式為一般常見之十字螺絲起子乙情，此有被
    告戊○○於98年10月28日偵查庭所繪製之行竊所用十字螺絲
    起子圖樣1紙在卷可考，況該「十字螺絲起子」得以破壞門
    鎖並撬開金屬材質之鐵門，堪認該「十字螺絲起子」之質地
    堅硬，故該「十字螺絲起子」在客觀上確足以對人之生命、
    身體及安全構成威脅，而具有相當之危險性，自屬刑法上所
    稱之兇器無誤，被告戊○○攜帶該「十字螺絲起子」為上開
    犯罪事實(二)犯行，揆諸首揭說明，即已該當攜帶兇器之加重
    條件。又被告戊○○所為雖同時該當數款加重條件，然因竊
    盜行為係屬單一，仍僅成立一罪。
  (二)核被告乙○○所為，係犯刑法第320條第1項之竊盜罪2次；
    被告戊○○所為，係犯刑法第320條第1項之竊盜罪2次及同
    法第321條第1項第1款、第2款、第3款之攜帶兇器毀越門扇
    ，於夜間侵入住宅竊盜罪。被告乙○○與戊○○就犯罪事實
    (一)部分，有犯意聯絡及行為分擔，為共同正犯。被告2人所
    犯上開各罪間，犯意各別，行為互殊，應分論併罰。被告2
    人前曾受如事實欄所載有期徒刑之執行完畢，此有臺灣高等
    法院被告前案紀錄表1紙在卷可按，其等於5年以內故意再犯
    本案有期徒刑以上之罪，均為累犯，應各依法加重其刑。爰
    審酌被告戊○○係以攜帶兇器毀越門扇，於夜間侵入住宅之
    方式竊盜，所生危害非輕，及被告2人所竊得之電纜線價值
    不高，被害人亦表示不予追究，並衡以被告2人前科素行、
    犯罪之動機、目的、手段、智識程度並犯後坦承犯行，尚知
    悔悟等一切情狀，分別量處如主文所示之刑，並就彼等所犯
    竊盜罪判處拘役部分，諭知易科罰金之折算標準，定其應執
    行刑，以示懲儆。
  (三)沒收部分：
    被告戊○○用以行竊之工具「十字螺絲起子」未扣案，且無
    證據顯示係被告戊○○所有專供本案犯罪使用，而檢察官亦
    未請求對之宣告沒收，為免將來執行困難，爰不予宣告沒收
    ，附此敘明。
據上論斷，依刑事訴訟法第284條之1、第299條第1項前段，刑法
第28條、第320條第1項、第321條第1項第1款、第2款、第3款、
第41條第1項前段、第47條第1項、第51條第6款，刑法施行法第1
條之1，判決如主文。
本案經檢察官甲○○到庭執行職務。
中    華    民    國    98    年    12    月    21    日
                  刑事第一庭法  官  王福康
以上正本證明與原本無異。
如不服本判決應於收受送達後10日內向本院提出上訴書狀，並應
敘述具體理由；其未敘述上訴理由者，應於上訴期間屆滿後20日
內向本院補提理由書(均須按他造當事人之人數附繕本)「切勿逕
送上級法院」。
中    華    民    國    98    年    12    月    21    日
                            書記官  彭淑芳
【附錄本罪法條】
刑法第320條第1項：
意圖為自己或第三人不法之所有，而竊取他人之動產者，為竊盜
罪，處五年以下有期徒刑、拘役或五百元以下罰金。
刑法第321條第1項第1款、第2款、第3款：
犯竊盜罪而有左列情形之一者，處六月以上、五年以下有期徒刑
：
 一、於夜間侵入住宅或有人居住之建築物、船艦或隱匿其內而
     犯之者。
 二、毀越門扇、牆垣或其他安全設備而犯之者。
 三、攜帶兇器而犯之者。


司法院資訊處製作；財團法人民間司法改革基金會備份。
